【裁判字號】    96,重訴,37
【裁判日期】    970529
【裁判案由】    違反槍砲彈藥刀械管制條例
【裁判全文】
臺灣臺南地方法院刑事判決              96年度重訴字第37號
公  訴  人  臺灣臺南地方法院檢察署檢察官
被      告  丙○○
                    （現另案於臺灣臺南監獄執行中）
            丁○○
            戊○○
上三人共同
指定辯護人  本院公設辯護人  乙○○
上列被告因違反槍砲彈藥刀械管制條例案件，經檢察官提起公訴（
96年度偵字第6168號），本院判決如下：
    主  文
丙○○未經許可，製造可發射子彈具有殺傷力之手槍，處有期徒
刑柒年，併科罰金新臺幣壹佰萬元，罰金如易服勞役，以罰金總
額與壹年之日數比例折算，扣案仿COLT廠27型半自動手槍壹支（
槍枝管制編號0000000000，含彈匣壹個）、仿BERETTA廠92FS型
半自動手槍壹支（槍枝管制編號0000000000，含彈匣壹個）、仿
BERETTA廠M9型半自動手槍壹支（槍枝管制編號0000000000，含
彈匣壹個）、仿CLOCK廠27型半自動手槍（槍枝管制編號
0000000000，含彈匣壹個）、仿FN廠1901型半自動手槍壹支（槍
枝管制編號0000000000，含彈匣壹個）、土造子彈伍拾柒顆、口
徑9mm制式子彈壹顆、霰彈參顆，以及車床壹臺、鑽孔機壹臺、
槍身參支、滑套參個、仿COLT廠半自動手槍半成品壹支、彈頭壹
包、彈殼壹包，火藥壹罐、底火蓋壹包、火藥釘壹盒、子彈裝填
器壹臺、改造槍枝零件壹盒，均沒收；又未經許可，出借可發射
子彈具有殺傷力之手槍，處有期徒刑伍年，併科罰金新臺幣伍拾
萬元，罰金如易服勞役，以罰金總額與壹年之日數比例折算。應
執行有期徒刑捌年，併科罰金新臺幣壹佰貳拾萬元，罰金如易服
勞役，以罰金總額與壹年之日數比例折算，扣案仿COLT廠27型半
自動手槍壹支（槍枝管制編號0000000000，含彈匣壹個）、仿
BERETTA廠92FS型半自動手槍壹支（槍枝管制編號0000000000，
含彈匣壹個）、仿BERETTA廠M9型半自動手槍壹支（槍枝管制編
號0000000000，含彈匣壹個）、仿CLOCK廠27型半自動手槍（槍
枝管制編號0000000000，含彈匣壹個）、仿FN廠1901型半自動手
槍壹支（槍枝管制編號0000000000，含彈匣壹個）、土造子彈伍
拾柒顆、口徑9mm制式子彈壹顆、霰彈參顆，以及車床壹臺、鑽
孔機壹臺、槍身參支、滑套參個、仿COLT廠半自動手槍半成品壹
支、彈頭壹包、彈殼壹包，火藥壹罐、底火蓋壹包、火藥釘壹盒
、子彈裝填器壹臺、改造槍枝零件壹盒，均沒收。
丁○○未經許可，持有可發射子彈具有殺傷力之手槍，處有期徒
刑貳年，併科罰金新臺幣伍萬元，罰金如易服勞役，以新臺幣壹
仟元折算壹日；又未經許可，出借可發射子彈具有殺傷力之手槍
，處有期徒刑參年，併科罰金新臺幣拾萬元，罰金如易服勞役，
以新臺幣壹仟元折算壹日。應執行有期徒刑參年肆月，併科罰金
新臺幣拾貳萬元，罰金如易服勞役，以新臺幣壹仟元折算壹日。
戊○○未經許可，持有可發射子彈具有殺傷力之手槍，處有期徒
刑貳年，併科罰金新臺幣伍萬元，罰金如易服勞役，以新臺幣壹
仟元折算壹日。
    事  實
一、丙○○於民國96年2月初至3月初間，自丁○○處收受撞針業
    已毀損無法發射之仿COLT廠半自動手槍1支（無法證明具有
    殺傷力）後，明知未經許可，不得製造可發射子彈具有殺傷
    力之手槍及子彈，竟基於製造可發射子彈具有殺傷力之手槍
    及子彈之犯意，向位於臺南市○○○路之「上弘」模型玩具
    店，購買4支模型槍、鋁製槍機及製造槍枝之零組件等物品
    ，而在其位於臺南縣永康市○○○街3號6之1住處，以其93
    年9月間為警查獲改造槍彈所遺留之車床、鑽孔機、火藥、
    彈殼、子彈裝填器等器具及上開至「上弘」模型玩具店所購
    買之器具，修理前揭仿COLT廠半自動手槍之撞針卡榫部分，
    而製造成具有殺傷力之仿COLT廠半自動手槍（槍枝管制編號
    0000000000，含彈匣1個）；並將上開其中3支模型槍換裝土
    造金屬槍管，而分別製造成均具有殺傷力之仿BERETTA廠92F
    S型半自動手槍（槍枝管制編號0000000000，含彈匣1個）、
    仿BERETTA廠M9型半自動手槍（槍枝管制編號0000000000，
    含彈匣1個）、仿CLOCK廠27型半自動手槍（槍枝管制編號
    0000000000，含彈匣1個）；另將上開其中1支模型槍槍管內
    之阻鐵打掉貫穿槍管，而製造成具有殺傷力之仿FN廠1901型
    半自動手槍（槍枝管制編號0000000000，含彈匣1個）；且
    將火藥放在彈殼內，再以子彈裝填器壓製，而製造成均具有
    殺傷力之土造子彈87顆、口徑9mm制式子彈3顆、霰彈4顆。
    丙○○於製造完成上開手槍及子彈後，明知未經許可，不得
    出借可發射子彈具有殺傷力之手槍及子彈，另基於出借可發
    射子彈具有殺傷力之手槍及子彈之犯意，於96年3月2日，在
    臺南縣佳里鎮「多情園」小吃部，將製造完成具有殺傷力之
    仿CLOCK廠27型半自動手槍1支（槍枝管制編號0000000000，
    含彈匣1個）及子彈數顆出借予丁○○，而丁○○明知未經
    許可，不得持有可發射子彈具有殺傷力之手槍及子彈，竟基
    於持有可發射子彈具有殺傷力之手槍及子彈之犯意，向丙○○借用上開均具有殺傷力之仿CLOCK廠27型半自動手槍1支（
    槍枝管制編號0000000000，含彈匣1個）及子彈數顆後而持
    有之。丁○○亦明知未經許可，不得出借可發射子彈具有殺
    傷力之手槍及子彈，另基於出借可發射子彈具有殺傷力之手
    槍及子彈之犯意，於96年3月初，在臺南縣佳里鎮「多情園
    」小吃部，將上開其持有具有殺傷力之仿CLOCK廠27型半自
    動手槍1支（槍枝管制編號0000000000，含彈匣1個）及子彈
    數顆出借予戊○○，而戊○○明知未經許可，不得持有可發
    射子彈具有殺傷力之手槍及子彈，竟基於持有可發射子彈具
    有殺傷力之手槍及子彈之犯意，向丁○○借用上開具有殺傷
    力之仿CLOCK廠27型半自動手槍1支（槍枝管制編號
    0000000000，含彈匣1個）及子彈數顆後而持有之。戊○○
    於持有之上開手槍及子彈約2、3天後，隨即歸還丁○○，而
    丁○○將上開手槍及子彈歸還丙○○後，丙○○於96年3月4
    日將上開均具殺傷力之仿CLOCK廠27型半自動手槍1支（槍枝
    管制編號0000000000，含彈匣1個）、土造子彈64顆、口徑9
    mm制式子彈1顆，及霰彈4顆寄藏在其向不知情之黃昭俊（另
    經檢察官為不起訴處分）承租之位於臺南市○○街18號公司
    辦事處後方倉庫；復於96年4月1日將上開均具有殺傷力之仿
    BERETTA廠92FS型半自動手槍（槍枝管制編號0000000000，
    含彈匣1個）、仿BERETTA廠M9型半自動手槍（槍枝管制編號
    00000 00000，含彈匣1個）、仿CLOCK廠27型半自動手槍（
    槍枝管制編號0000000000，含彈匣1個）、仿FN廠1901型半
    自動手槍（槍枝管制編號0000000000，含彈匣1個）、土造
    子彈23顆、口徑9mm制式子彈2顆寄藏在不知情之曾豐榮（另
    經檢察官為不起訴處分）位於臺南縣永康市○○街90巷45號
    住處內冰箱後方。嗣經警於96年4月10日11時30分許，至黃
    昭俊位於臺南市○○街18號之公司辦事處搜索，並扣得車床
    1臺、鑽孔機1臺、上開仿COLT廠27型半自動手槍1支（含彈
    匣1個）、槍身3支、滑套3個、仿COLT廠半自動手槍半成品1
    支、子彈69顆（經試射，其中4顆不具殺傷力）、霰彈4顆、
    彈頭1包、彈殼1包，旋於同日12時20分許，至曾豐榮位於臺
    南縣永康市○○街90巷45號住處搜索，並扣得上開仿
    BERETTA廠92FS型半自動手槍1支（含彈匣1個）、仿BERETTA
    廠M9型半自動手槍1支（含彈匣1個）、仿CLOCK廠27型半自
    動手槍1支（含彈匣1個）、仿FN廠1901型半自動手槍1支（
    含彈匣1個）、子彈26顆（經試射，其中1顆不具殺傷力），
    又於同日12時50分許，持法院所核發之搜索票，至丙○○位
    於臺南縣永康市○○○街3號6之1住處搜索，並扣得火藥1罐
    、底火蓋1包、火藥釘1盒、子彈裝填器1臺、改造槍枝零件1
    盒。
二、案經臺南市警察局移送臺灣臺南地方法院檢察署檢察官偵查
    起訴。
    理  由
一、按「被告以外之人於審判外之言詞或書面陳述，除法律有規
    定者外，不得作為證據。」；又「被告以外之人於審判外之
    陳述，雖不符前四條之規定，而經當事人於審判程序同意作
    為證據，法院審酌該言詞陳述或書面陳述作成時之情況，認
    為適當者，亦得為證據。」，刑事訴訟法第159條第1項、第
    159條之5第1項分別定有明文；又審判長、受命法官或檢察
    官於必要時，得使鑑定人於法院外為鑑定，刑事訴訟法第
    203條第1項亦有明文，是受審判長、受命法官或檢察官以外
    之人選任之鑑定人所為之書面鑑定報告，乃屬傳聞證據。經
    查，本件證人曾豐榮、黃昭俊、邱裕強等人於警詢及檢察官
    偵查中所為之陳述，以及臺南市警察局刑事警察大隊委託內
    政部警政署刑事警察局所為之槍彈鑑定書面陳述，雖均為被
    告以外之人審判外之陳述，惟上開證言及書面陳述，業經被
    告等於審判程序表示同意作為證據，且上開證人等之證述復
    與被告二人之自白相符，鑑定書且為專業人員作成，審酌其
    作成時之情況，均無不當，參照首揭法條規定，均得作為證
    據。
二、訊據被告等就上開事實，均坦承不諱，核與證人曾豐榮、黃
    昭俊、邱裕強證述警方搜索所得之槍、彈皆為被告丙○○所
    有；以及被告三人具結證述被告丙○○、丁○○出借上開槍
    、彈等情相符，復有扣案均具有殺傷力之仿COLT廠27型半自
    動手槍1支（槍枝管制編號0000000000）、仿BERETTA廠92FS
    型半自動手槍1支（槍枝管制編號0000000000 ，含彈匣1個
    ）、仿BERETTA廠M9型半自動手槍1支（槍枝管制編號
    0000000000，含彈匣1個）、仿CLOCK廠27型半自動手槍（槍
    枝管制編號0000000000，含彈匣1個）、仿FN廠1901型半自
    動手槍1支（槍枝管制編號0000000000，含彈匣1個）、土造
    子彈87顆、口徑9mm制式子彈3顆、霰彈4顆，以及車床1臺、
    鑽孔機1臺、槍身3支、滑套3個、仿COLT廠半自動手槍半成
    品1支、彈頭1包、彈殼1包，火藥1罐、底火蓋1包、火藥釘1
    盒、子彈裝填器1臺、改造槍枝零件1盒，以及內政部警政署
    96年4月27日刑鑑字第0960055678號、同年月30日刑鑑字第
    0960055700號槍彈鑑定書，證明扣案槍彈具有殺傷力等在卷
    可按，被告等前揭自白，足以信實，犯行堪以認定。
三、核被告丙○○所為，係犯槍砲彈藥刀械管制條例第8條第1項
    製造可發射子彈具有殺傷力手槍罪、同條第2項出借可發射
    子彈具有殺傷力手槍罪，及同條例第12條第1項製造子彈罪
    、同條第2項出借子彈等罪；被告丁○○所為，係犯槍砲彈
    藥刀械管制條例第8條第4項持有可發射子彈具有殺傷力手槍
    罪、同條例第12條第4項持有子彈罪，及同條例第8條第2項
    出借可發射子彈具有殺傷力手槍罪、第12條第2項出借子彈
    罪；而被告戊○○所為，則係犯槍砲彈藥刀械管制條例第8
    條第4項持有可發射子彈具有殺傷力手槍罪及同條例第12條
    第4項持有子彈罪。被告丙○○同一時間內製造、出借如事
    實欄所述可發射子彈具有殺傷力手槍及子彈，均為想像競合
    犯，應分別從一重之製造、出借可發射子彈具有殺傷力手槍
    罪處斷；且其持有上開槍、彈之行為為其製造槍、彈之行為
    所吸收，不另論罪。又其製造手槍與出借手槍二罪間，犯意
    個別，行為互殊，應分論併罰之。被告丁○○同時持有可發
    射子彈具有殺傷力手槍及子彈，以及同時出借可發射子彈具
    有殺傷力手槍及子彈之行為，亦均為一行為同時觸犯數罪名
    之想像競合犯，應分別從一重之持有、出借可發射子彈具有
    殺傷力手槍罪處斷；且其持有及出借上開手槍二罪間，犯意
    個別，行為互殊，應分論併罰之。至戊○○同時持有可發射
    子彈具有殺傷力手槍及子彈，乃一行為同時觸犯數罪名之想
    像競合犯，應從一重之持有可發射子彈具有殺傷力手槍罪處
    斷。
四、爰審酌被告丙○○前曾違反槍砲彈藥刀械管制條例（未構成
    累犯），素行不佳，且製造各式具有殺傷力之槍、彈，擁槍
    自重，並出借他人，危險性甚高，分別量處如主文所示之刑
    ，併定其應執行刑。被告丁○○、戊○○因好奇心所驅，而
    出借、持有上開仿CLOCK廠27型半自動手槍1支（槍枝管制編
    號0000000000，含彈匣1個）及子彈數顆，且渠等持有槍、
    彈時間僅2、3日，隨即歸還所有人被告丙○○，其情究與擁
    槍自重者有別，犯罪情節較輕，處以出借、持有手槍最輕法
    定本刑，猶嫌過重，顯屬法重情輕，爰依刑法第59條減輕其
    刑，並分別量處如主文所示之刑，並定被告丁○○之應執行
    刑。至扣案均具有殺傷力之仿COLT廠27型半自動手槍1支（
    槍枝管制編號0000000 000）、仿BERETTA廠92FS型半自動手
    槍1支（槍枝管制編號0000000000，含彈匣1個）、
    仿BERETTA廠M9型半自動手槍1支（槍枝管制編號0000000000
    ，含彈匣1個）、仿CLOCK廠27型半自動手槍（槍枝管制編號
    0000000000，含彈匣1個）、仿FN廠1901型半自動手槍1支（
    槍枝管制編號00000 00000，含彈匣1個），及均具傷殺力之
    土造子彈57顆、口徑9 mm制式子彈1顆、霰彈3顆，均為違禁
    物，依刑法第38條第1項第1款宣告沒收；另均具殺傷力之土
    造子彈30顆、口徑9mm制式子彈2顆、霰彈1顆，則均因送鑑
    定試射完畢，顯已滅失，爰不為沒收之宣告；而扣案車床1
    臺、鑽孔機1臺、槍身3支、滑套3個、仿COLT廠半自動手槍
    半成品1支、彈頭1包、彈殼1包，火藥1罐、底火蓋1包、火
    藥釘1盒、子彈裝填器1臺、改造槍枝零件1盒，則均為被告
    丙○○所有供其製造手槍、子彈所用之物，業據被告丙○○
    供承在卷，爰依刑法第38條第1項第2款宣告沒收之。
據上論斷，應依刑事訴訟法第299條第1項前段，槍砲彈藥刀械管
制條例第8條第1項、第2項、第4項，第12條第1項、第2項、第4
項，刑法第11條前段、第55條、第59條、第42條第3項、第5項、
第51條第5款、第7款、第38條第1項第1款、第2款，判決如主文
。
本案經檢察官甲○○到庭執行職務
中    華    民    國    97    年    5     月    29    日
                  刑事第十二庭  審判長法  官  侯明正
                                      法  官  程克琳
                                      法  官  魏玉英
以上正本證明與原本無異
如不服本判決應於收受本判後10日內向本院提出上訴書狀，並應
敘述具體理由。如未敘述上訴理由者，應於上訴期間屆滿後20日
內向本院補提理由書狀（均須按他造當事人之人數附繕本）「切
勿逕送上級法院」。
                                      書記官  曾盈靜
中    華    民    國    97    年    5     月    30    日
附錄本案論罪科刑法條全文
槍砲彈藥刀械管制條例第8條
未經許可，製造、販賣或運輸鋼筆槍、瓦斯槍、麻醉槍、獵槍、
空氣槍或第4條第1項第1款所定其他可發射金屬或子彈具有殺傷
力之各式槍砲者，處無期徒刑或5年以上有期徒刑，併科新臺幣1
千萬元以下罰金。
未經許可，轉讓、出租或出借前項所列槍枝者，處5年以上有期
徒刑，併科新臺幣1千萬元以下罰金。
意圖供自己或他人犯罪之用，而犯前二項之罪者，處無期徒刑或
7年以上有期徒刑，併科新臺幣1千萬元以下罰金。
未經許可，持有、寄藏或意圖販賣而陳列第1項所列槍枝者，處3
年以上10年以下有期徒刑，併科新臺幣700萬元以下罰金。
第1項至第3項之未遂犯罰之。
槍砲彈藥刀械管制條例第12條
未經許可，製造、販賣或運輸子彈者，處1年以上7年以下有期徒
刑，併科新台幣500萬元以下罰金。
未經許可，轉讓、出租或出借子彈者，處6月以上5年以下有期徒
刑，併科新台幣300萬元以下罰金。
意圖供自己或他人犯罪之用，而犯前二項之罪者，處3年以上10
年以下有期徒刑，併科新台幣700萬元以下罰金。
未經許可，持有、寄藏或意圖販賣而陳列子彈者，處5年以下有
期徒刑，併科新台幣300萬元以下罰金。
第1項至第3項之未遂犯罰之。


司法院資訊處製作；財團法人民間司法改革基金會備份。
